【裁判字號】    99,易,1328
【裁判日期】    990730
【裁判案由】    竊盜
【裁判全文】
臺灣高雄地方法院刑事判決              99年度易字第1328號
公  訴  人  臺灣高雄地方法院檢察署檢察官
被      告  丙○○
上列被告因竊盜案件，經檢察官提起公訴（99年度偵字第14356
號），本院判決如下：
    主  文
丙○○犯竊盜罪，累犯，處有期徒刑伍月，如易科罰金，以新台
幣壹仟元折算壹日。扣案之鑰匙壹支，沒收之；又犯竊盜罪，累
犯，處有期徒刑伍月，如易科罰金，以新台幣壹仟元折算壹日。
扣案之鑰匙壹支，沒收之。應執行有期徒刑捌月，如易科罰金，
以新台幣壹仟元折算壹日。扣案之鑰匙壹支，沒收之。
    事  實
一、丙○○前因重傷害等案件，經臺灣高等法院高雄分院以88年
    度上訴字第984 號判處有期徒刑7 年6 月確定，於民國93年
    9 月17日縮短刑期假釋出監，並於96年6 月21日期滿未經撤
    銷假釋，視為執行完畢。詎仍不知悔改，竟意圖為自己不法
    之所有，於99年4 月16日20時許，先在高雄市新興區○○○
    路35號前，持自備之複製鑰匙啟動前女友甲○○之男姓友人
    乙○○所騎乘停放於該處，車牌號碼XSJ-972 號之重型機車
    （車主登記為張惠芳）而竊取之；復另行起意，意圖為自己
    不法之所有，於同日21時許，前往高雄市新興區○○○路21
    號前，持上開自備之複製鑰匙啟動甲○○所有停放於該處，
    車牌號碼XWE- 865號之重型機車而竊取之。嗣於99年4 月21
    日21時30分許，在高雄市○○區○○路、福成路口，為據報
    埋伏之員警查獲，當場扣得作案用之複製鑰匙1 支、車牌號
    碼XWE-865 號重型機車1 部，經警詢問後，於同日22時許，
    帶同警方前往高雄市新興區○○○路44之2 號前查扣上開竊
    得車牌號碼XSJ-972 號之重型機車1 部。
二、案經乙○○、甲○○訴由高雄市政府警察局新興分局報請臺
    灣高雄地方法院檢察署檢察官偵查起訴。
    理  由
壹、證據能力部分
    被告以外之人於審判外之陳述雖不符刑事訴訟法第159 條之
    1 至之4 等四條之規定，而經當事人於審判程序同意作為證
    據，法院審酌該言詞陳述或書面陳述作成時之情況，認為適
    當者，亦得為證據；當事人、代理人或辯護人於法院調查證
    據時，知有刑事訴訟法第159 條第1 項不得為證據之情形，
    而未於言詞辯論終結前聲明異議者，視為有前項之同意，同
    法第159 條之5 定有明文。本件證人甲○○、乙○○於警詢
    中所為之陳述（警卷第3 至6 、7 至9 頁），其等性質雖屬
    傳聞證據，惟其等所為之上開警詢筆錄內容，業經本院審理
    時予以提示並告以要旨，且各經檢察官及被告表示意見。當
    事人已知上述筆錄乃傳聞證據，且均未於言詞辯論終結前對
    該等筆錄內容異議，依上開規定，是其等於警詢中之證言應
    具有證據能力。
貳、實體判決理由部分
    訊據被告丙○○供稱伊有與甲○○相約見面，向她表示可以
    幫忙尋找失竊機車等語，惟矢口否認竊盜之犯行，並辯稱伊
    是受甲○○委託幫忙找她與乙○○失竊機車，才將乙○○、
    甲○○失竊機車之車牌號碼告訴友人，並請友人幫忙尋獲，
    伊並未偷機車，至於在警詢中陳述為了洩恨才竊取乙○○、
    甲○○之機車，並不實在云云。經查：
一、被告於99年4 月16日20時、同日21時左右，分別於高雄市新
    興區○○○路35、21號前，竊取乙○○所騎乘停放於該處，
    車牌號碼XS J-972號之重型機車（車主登記為張惠芳）1 部
    ，及甲○○所有，車牌號碼XWE-865 號重型機車1 部乙節，
    業據被告於警詢、檢察官訊問時供述在卷（警卷第1 至2 頁
    、偵卷第4 至5 頁），核與證人即告訴人甲○○、乙○○分
    別於警詢，及本院審理時具結證述發現機車遭竊之過程相符
    （警卷第3 至6 、7 至9 頁、本院卷第29至33、33至36頁）
    。足認被告上揭警詢、偵訊中之自白，核與事實相符，應堪
    採信。
二、被告雖於本院審理時改口辯稱伊是受甲○○委託幫忙找她及
    乙○○之失竊機車，才請友人幫忙尋獲，伊並未偷機車云云
    。惟查，甲○○於機車失竊後，尚未告知被告前，被告即主
    動與甲○○聯絡，表示願意幫忙尋找失竊機車乙節，業據證
    人甲○○於本院審理時具結證述在卷（本院卷第29至30頁）
    ，而被告並非執法人員，在未獲得甲○○告知前，對於甲○○、乙○○機車失竊情事，衡情應無所悉，但卻於甲○○、
    乙○○機車失竊後，即主動向甲○○表示可以幫忙尋找失竊
    機車，其動機令人質疑。再者，被告另供稱伊是提供上揭失
    竊機車之車牌號碼請友人幫忙尋找，進而尋獲上揭失竊機車
    云云。惟查，從卷附機車照片顯示（警卷第21至22頁），乙○○、甲○○所失竊之上揭機車，尋獲時甲○○之機車車牌
    已遭拆下後放置在該機車座墊下，而乙○○之機車車牌則已
    遺失，迄今尚未尋獲，均無懸掛機車車牌可供人清楚辨識，
    衡情被告或其友人根本無法憑藉上揭機車之車牌號碼進而尋
    獲上揭失竊機車之理。是被告辯稱伊是提供上揭失竊機車之
    車牌號碼請友人幫忙尋獲云云，顯係卸責之詞，不值採信。
三、此外復有高雄市政府警察局新興分局扣押筆錄（警卷第13至
    20頁）、尋獲機車照片7 幀（警卷第17至19頁）、贓物認領
    保領單2 紙（警卷第25至26頁）、車籍查詢基本資料詳細2
    紙（警卷第33至34頁）、高雄市政府警察局車輛協尋及尋獲
    電腦輸入單各2 紙（警卷第29至32頁）在卷可稽。
四、綜上所述，被告上揭所辯，均不足採。是本件被告前後2 次
    竊盜之犯行，均事證明確，堪以認定，應依法論科。
五、核被告上揭所為，均係犯刑法第320 條第1 項竊盜罪。被告
    前後2 次竊盜犯行，犯意個別，行為互殊，被害法益不同，
    應予分論併罰。又被告有事實欄所列前科紀錄，有卷附臺灣
    高等法院被告前案紀錄表可稽，被告受有期徒刑之執行完畢
    ，5 年內故意再犯本件2 罪，均構成累犯，應分別依刑法第
    47條第1 項規定加重其刑。
六、爰審酌被告為圖發洩個人情緒，隨意竊取他人財物加以藏匿
    ，漠視他人財產法益，及於本院審理期間否認犯行，態度非
    佳，本應嚴懲，惟念其案發後配合警方將失竊機車找回並發
    還被害人，及行竊上揭機車之動機、目的、手段等一切情狀
    ，各量處如主文所示之刑，併諭知易科罰金之折算標準，以
    資懲儆。另扣案之鑰匙1 支為被告所有，業據被告供述在卷
    （警卷第1 頁背面），且為被告供本件竊盜犯罪所用之物，
    爰依刑法第38條第1 項第2 款規定，併為沒收之諭知。
據上論斷，應依刑事訴訟法第299 條第1 項前段，刑法第320 條
第1 項、第38條第1 項第2 款、第47條第1 項、第41條第1 項前
段、第51條第5 款，刑法施行法第1 條之1 ，判決如主文。
本案經檢察官魏豪勇到庭執行職務。
中    華    民    國    99    年     7    月    30    日
                    刑事第六庭    法  官  曾仁勇
以上正本證明與原本無異。
如不服本判決應於收受本判決後10日內向本院提出上訴書狀，並
應敘述具體理由，如未敘述上訴理由者，應於上訴期間屆滿後20
日內補提理由書狀於本院（均須按他造當事人之人數附繕本）「
切勿逕送上級法院」。
中    華    民    國    99    年     7    月    30    日
                                書記官  王紀芸
附錄：本案論罪科刑之法條
中華民國刑法第320條第1項
意圖為自己或第三人不法之所有，而竊取他人之動產者，為竊盜
罪，處5  年以下有期徒刑、拘役或 5 百元以下罰金。

司法院資訊處製作；財團法人民間司法改革基金會備份。
